【裁判字號】    89,上易,1677
【裁判日期】    891212
【裁判案由】    竊盜
【裁判全文】
臺灣高等法院高雄分院刑事判決    八十九年度上易字第一六七七號
    上  訴  人
    即  被  告  乙○○
右上訴人因竊盜案件，不服臺灣屏東地方法院八十九年度易字第七八三號中華民國八
十九年八月三日第一審判決（起訴案號：臺灣屏東地方法院檢察署八十九年度偵字第
二九六七號），提起上訴，本院判決如左：
      主  文
原判決撤銷。
乙○○竊盜，處拘役伍拾日。
      事  實
一、乙○○曾因盜匪案件，於民國七十八年間經臺灣高等法院台南分院判處有期徒刑
    十八年確定，應於九十六年五月二十二日執行完畢，甫於民國八十九年四月間經
    假釋付保護管束中，猶不知警惕。竟意圖為自己不法所有，於同年五月十一日晚
    間二十三時許，在甲○○○所經營位於屏東縣內埔鄉○○路六十四號之啤酒屋消
    費時，取得甲○○○置放在櫃台上之車號Ｄ六─九四六○號自用小客車鑰匙，將
    該車開走（該車、鑰匙及車內現款新台幣一萬三千五百元部分不成立竊盜，詳後
    所述），乙○○於駕駛該車途中，竟意圖為自己不法所有，竊取車內甲○○○所
    有價值新台幣（下同）四千二百元之金戒子一只，戴於手指，復藏於長褲口袋內
    。嗣於翌（十二）日五時四十分許，在其屏東縣內埔鄉○○村里○路三十三號住
    處前，為警查獲，並自乙○○長褲口袋內搜得前開金戒子一只。
二、案經屏東縣警察局內埔分局報請台灣屏東地方法院檢察署檢察官偵查起訴。
      理  由
一、訊據被告乙○○矢口否認右揭犯行，辯稱：本案純屬誤會，前開金戒子一只，係
    伊在車上拿下來給警員，並未戴於手指，亦未藏於長褲口袋內，伊並未竊取上開
    金戒子云云。
二、惟查：被告乙○○於警訊時業已供承：「於八十九年五月十二日五時四十分，在
    內埔鄉○○村里○路三十三號前．．．我身上長褲口袋內起獲金戒子乙只．．．
    只拿了金戒子戴在手指上，我是要將所有財物占為己有。」（見八十九年五月十
    二日警訊筆錄）於檢察官偵查中復供承「．．．金戒子在我口袋內找到的。」（
    見八十九年五月十二日檢察官訊問筆錄）被告乙○○於本院審理時翻異前詞，改
    稱：前開金戒子一只係伊在車上拿下來給警員，並未戴於手指，亦未藏於長褲口
    袋內云云，顯係臨訟飾卸之詞，不足採信。而前開金戒子一只係被害人甲○○○
    所有失竊之事實，亦據被害人甲○○○於警訊時指訴綦詳（見八十九年五月十二
    日警訊筆錄），並有贓物保管領結書一紙在卷可憑。被告乙○○未經被害人甲○
    ○○之同意，擅自取被害人甲○○○所有之前開金戒子一只，戴於手指，復藏於
    長褲口袋內，嗣為警自其長褲口袋內搜得起獲，其有為自己不法所有之主觀意圖
    ，復有竊取他人財物之客觀行為，並無疑義。本件事證已臻明確，被告乙○○犯
    行洵堪認定。
三、核被告乙○○所為，係犯刑法第三百二十條第一項之竊盜罪。原審認被告乙○○
    罪證明確，予以論罪科刑，固非無見。惟被告乙○○所涉竊取被害人甲○○○所
    有之車號Ｄ六─九四六○號自用小客車、鑰匙及車內現款新台幣一萬三千五百元
    部分，尚不成立竊盜（詳後述），原判決認被告乙○○此部分成立竊盜罪，容有
    未洽。被告上訴意旨否認竊取前開金戒子一只，固無理由，惟其上訴否認其餘部
    分之竊盜，則有理由，自應由本院將原判決撤銷改判。爰審酌被告犯罪之動機、
    目的、被告之品行、目前仍於假釋中竟不知警惕而又再犯罪，且飾詞圖卸，尚乏
    悔意，惟前開金戒子一只僅值四千二百元，價值不多，且已由被害人甲○○○領
    回，已無損害等一切情狀，量處拘役伍拾日。
四、公訴意旨另指：被告乙○○意圖為自己不法所有，於八十九年五月十一日晚間二
    十三時許，在被害人甲○○○所經營位於屏東縣內埔鄉○○路六十四號之啤酒屋
    消費時，趁甲○○○不注意之際，徒手竊取甲○○○所有，置放在櫃台上之車號
    Ｄ六─九四六○號自用小客車鑰匙後，復將該車連同車內現款一萬三千五百元竊
    得逸去，嗣於翌（十二）日五時四十分許，在內埔鄉○○村里○路三十三號住處
    前為警循線查獲，認被告乙○○此部分亦涉有刑法第三百二十條第一項之竊盜罪
    嫌。訊據被告乙○○堅決否認涉有此部分之竊盜犯行，辯稱：伊並未竊盜，當天
    伊去被害人甲○○○店內消費，有向被害人甲○○○借車，她有答應，但她喝醉
    了不記得，所以去報失竊，伊本身就有車，不可能去偷她的車，車子是向老闆娘
    甲○○○借的，車內現款一萬三千五百元尚在車內，伊並未取用，本件係誤會，
    並非竊盜等語。經查：
    （一）證人龔俊明於原審到庭證稱：「（八十九年五月十一日晚上二十三時你有
          與被告乙○○在一起？）我們在麟洛喝酒，喝完又到內埔喝。」「（你知
          道被告乙○○有向老闆娘借車？）當時有在唱歌，是有聽到他向老闆娘借
          車。」「（被告乙○○如何向老闆娘借？）他說老闆娘借給我車開。」（
          見原審八十九年七月二十日訊問筆錄）足認被告乙○○所辯有向被害人許
          鄞銘珠借車等語，並非純屬烏有子虛。
    （二）又被告乙○○於警訊時即已供明：「我因在甲○○○啤酒屋喝酒，因不勝
          酒力，又有急事．．．就將車開走，不是用偷的。」（見八十九年五月十
          二日警訊筆錄）於檢察官偵查中亦供稱：「我喝太多酒，我臨時有事情，
          我有點迷糊，我跟老闆也熟，常在那裏消費．．．我是想借車。」（（見
          八十九年五月十二日檢察官訊問筆錄）與證人龔俊明所證情形相符，應堪
          採信。亦足認被告乙○○並無意圖為自己不法所有之竊盜犯意。
    （三）被害人甲○○○於當晚向警方報案上開車輛等失竊時即向警方稱懷疑係年
          輕男子綽號「阿清」之被告乙○○所竊（見八十九年五月十二日警訊筆錄
          ），顯見被告乙○○與被害人甲○○○確已認識，則被告乙○○於酒後向
          已認識被害人甲○○○借車使用，衡情尚屬可能。
    （四）被告乙○○於翌（十二）日五時四十分許，在其屏東縣內埔鄉○○村里○
          路三十三號住處前，為警查獲上開自用小客車，為時不到六小時，且尚在
          清晨，衡情亦未逾歸還之合理期限。且如係竊盜，竟將之開回同一鄉內之
          被告之內埔鄉○○村里○路三十三號住處前，為警輕易查獲，而未開往別
          處隱匿藏放，亦與常情不符。
    （五）被害人甲○○○車內尚放置有現款多達一萬三千五百元，惟被告乙○○分
          毫未取，並未將之取下納入私囊，亦未將之取出藏放他處，仍如原來置於
          車內，自難認被告乙○○涉有此部分之竊盜犯行。
    （六）綜上所述，尚難認被告乙○○意圖為自己不法所有之竊盜犯意及行為。此
          外，復無其他積極證據足資認定，被告乙○○此部分之竊盜犯行，尚屬不
          能證明，本應就此部分為無罪之諭知，惟公訴意旨認此部分與前開論罪科
          刑部分有實質上一罪關係，爰不另為無罪之諭知，併予敘明。
據上論結，應依刑事訴訟法第三百六十九條第一項前段、第三百六十四條、第二百九
十九條第一項前段、刑法第三百二十條第一項，罰金罰鍰提高標準條例第一條前段，
判決如主文。
本案經檢察官羅正平到庭執行職務。
中    華    民    國     八十九     年      十二      月       十二     日
                              臺灣高等法院高雄分院刑事第三庭
                                  審判長法官  莊秋桃
                                        法官  魏式璧
                                        法官  陳中和
右正本證明與原本無異。
不得上訴。
                                      書記官  梁美姿
中    華    民    國     八十九     年      十二      月      十五      日
附錄：本判決論罪科刑法條：
刑法第三百二十條第一項
意圖為自己或第三人不法之所有，而竊取他人之動產者，為竊盜罪，處五年以下有期
徒刑、拘役或五百元以下罰金。
                                                                        Ｋ


司法院資訊處製作；財團法人民間司法改革基金會備份。
